臺灣臺中地方法院刑事裁定
111年度聲減字第2號
聲  請  人  臺灣臺中地方檢察署檢察官
受  刑  人  劉峯宇





上列受刑人因詐欺等案件，均經判處罪刑確定，聲請人聲請減刑
及定其應執行之刑（111年度執字第6648號、111年度聲減字第2
號），本院裁定如下：
    主    文
劉峯宇所犯如附表編號2、3所示之罪，減為如附表編號2、3所示
之刑，如易科罰金，均以新臺幣壹仟元折算壹日。
前開減得之刑與如附表編號1所示已減刑之罪所減得之刑，應執
行有期徒刑捌月，如易科罰金，以新臺幣壹仟元折算壹日。
    理    由
一、聲請意旨略以：受刑人劉峯宇於如附表所示日期，所犯如附
    表所示之罪，經判處如附表所示之刑確定在案。其中受刑人
    所犯如附表編號2、3所示之罪，犯罪時間均在民國96年4月2
    4日以前，核與中華民國九十六年罪犯減刑條例（下稱減刑
    條例）第2條第1項第3款規定相符，爰依減刑條例第8條第1
    項、第3項、第9條等規定，聲請裁定減刑及諭知易科罰金之
    折算標準，並與附表編號1所示已減刑之罪所減得之刑，定
    其應執行之刑等語。
二、關於聲請裁定減刑部分：
  ㈠確定判決有依減刑條例規定應減刑而漏未減刑之情形，應認
    檢察官及被告均有權聲請裁定補充（最高法院97年度第4次
    刑事庭會議決議、107年度台非字第46號判決論旨參照）。
    而減刑條例第8條復規定「依本條例應減刑之罪，已經判決
    確定尚未執行或執行未完畢者，由檢察官或應減刑之人犯聲
    請最後審理事實之法院裁定之」，法條及立法說明均未限定
    於該條例實施之日已經判決確定之案件始有本條之適用，從
    而，依法律文義解釋，於該條例實施後判決確定之案件，檢
    察官或應減刑之人犯亦得依本條規定聲請最後審理事實之法
    院裁定之（最高法院97年度台非字第284號判決論旨參照）
    。　　
  ㈡查受刑人所犯如附表編號2、3所示之罪，經本院判處如附表
    編號2、3所示之刑確定，此有本院111年度簡字第330號判決
    、臺灣高等法院被告前案紀錄表在卷可稽，本院為最後審理
    事實之法院。又受刑人所犯如附表編號2、3所示之罪，其犯
    罪時間均係在96年4月24日以前，符合減刑條例第2條第1項
    第3款之減刑要件，另本件受刑人係於中華民國九十六年罪
    犯減刑條例施行後之109年10月29日，經臺灣臺中地方檢察
    署以中檢增偵烈緝字第3656號通緝書發布通緝，及於109年1
    1月6日，經同署以中檢增偵烈緝字第3790號併案通緝書發佈
    通緝，於111年1月19日始緝獲到案，此有臺中市政府警察局
    霧峰分局通緝案件移送書、通緝人犯歸案證書、上開通緝書
    （稿）（偵緝字第189號卷第31、75-81頁，偵緝字第190號
    卷第31、75、79-81頁）附卷可查，核與前開條例第5條所規
    定不得減刑之情形有間（九十六年減刑案件應行注意事項第
    9點參照），亦無同條例第3條、第5條等所定其他不得減刑
    之情事。而本院前開案件於111年3月31日判決時，雖未依減
    刑條例規定減刑，然依首揭說明，檢察官自得向本院聲請裁
    定減刑而為補充。準此，聲請人聲請裁定就如附表編號2、3
    所示之罪減刑，並無不合，爰諭知減刑如主文第1項所示，
    並均諭知易科罰金之折算標準。
三、關於聲請定應執行刑部分：
  ㈠按裁判確定前犯數罪均應減刑而未定執行刑者，就各罪依第2
    條、第4條、第6條至第8條規定減刑後，適用刑法第51條定
    其應執行之刑，減刑條例第10條第1項定有明文。而數罪併
    罰，分別宣告其罪之刑，宣告多數有期徒刑者，於各刑中之
    最長期以上，各刑合併之刑期以下，定其刑期，但不得逾30
    年；數罪併罰，有2裁判以上者，依刑法第51條之規定，定
    其應執行之刑，刑法第51條第5款、第53條亦分別定有明文
    。又應減刑之數罪，經二以上法院裁判確定者，得由一檢察
    官或應減刑之人犯合併向其中一裁判法院聲請裁定定其應執
    行之刑，觀諸同條例第12條準用同法第8條第3項規定即明。
　㈡次按行為後法律有變更者，適用行為時之法律，但行為後之
    法律有利於行為人者，適用最有利於行為人之法律，刑法第
    2條第1項定有明文。查受刑人行為後，刑法第50條業於102
    年1月23日經總統以華總一義字第10200012451號令公布，依
    中央法規標準法第13條規定，新修正刑法第50條規定業於10
    2年1月25日生效，修正前刑法第50條規定：「裁判確定前犯
    數罪者，併合處罰之。」，修正後刑法第50條則規定：「裁
    判確定前犯數罪者，併合處罰之。但有下列情形之一者，不
    在此限：一、得易科罰金之罪與不得易科罰金之罪。二、得
    易科罰金之罪與不得易服社會勞動之罪。三、得易服社會勞
    動之罪與不得易科罰金之罪。四、得易服社會勞動之罪與不
    得易服社會勞動之罪。前項但書情形，受刑人請求檢察官聲
    請定應執行刑者，依第51條規定定之。」。然本件聲請如附
    表編號1所示已減刑，與附表編號2、3所示之罪減得之宣告
    刑，均為得易科罰金之罪，非屬修正後刑法第50條第1項但
    書所列之情形，則不論依修正前、後之規定，檢察官均得依
    職權聲請之，而毋庸循修正後刑法第50條第2項規定徵詢受
    刑人請求檢察官聲請定應執行刑之意願，是本件就此並無新
    舊法比較問題，逕依一般法律適用原則適用裁判時法（即現
    行法）。
　㈢本件受刑人因犯如附表編號1至3所示之罪，經臺灣彰化地方
    法院、本院先後判處如附表編號1至3所示之刑確定，此有臺
    灣彰化地方法院96年度易字第1124號、本院111年度簡字第3
    30號判決、臺灣高等法院被告前案紀錄表可憑。而附表編號
    1所示案件，業經原確定判決減為有期徒刑6月確定；又受刑
    人所犯如附表編號1至3所示各罪，均係於附表編號1所示判
    決確定日前為之，是聲請人聲請就本件如附表編號2、3所示
    之罪減得之刑，與如附表編號1所示已減刑之罪所減得之刑
    ，合併定其應執行之刑，於法並無不合，應予准許。爰綜合
    斟酌受刑人犯罪行為之不法與罪責程度、所犯附表編號1至3
    所示各罪彼此之關聯性、數罪對法益侵害之加重效應、罪數
    所反映之受刑人人格特性與犯罪傾向，及對其施以矯正之必
    要性等情，並衡以各罪之原定刑期、定應執行刑之外部性界
    限及內部性界限各節，進而為整體非難之評價，定應執行刑
    如主文第2項所示，並諭知易科罰金之折算標準。
　㈣附表編號1所示之刑，雖已執行完畢，本院仍應依法就受刑人
    判決確定前所犯數罪定其應執行刑，僅於檢察官指揮執行時
    ，再就已執行部分予以折抵，附此敘明。　　
四、依刑事訴訟法第477條第1項、中華民國九十六年罪犯減刑條
    例第2條第1項第3款、第8條第1項、第10條第1項、第12條，
    刑法第53條，第51條第5款、刑法第41條第1項前段、第8項
    ，裁定如主文。
中　　華　　民　　國　　111 　年　　7 　　月　　11　　日
                  刑事第十七庭  法  官  孫藝娜
上正本證明與原本無異。
如不服本裁定，應於送達後五日內，向本院提出抗告狀。
                                書記官  黃詩涵
中　　華　　民　　國　　111 　年　　7 　　月　　11　　日

附表：
編            號           1          2          3 罪            名  詐欺 竊盜 竊盜 宣     告     刑 （保安處分、褫奪公權）  有期徒刑1年 減為 有期徒刑6月 有期徒刑3月 有期徒刑2月 犯   罪   日  期  96年1月31日 95年11月22日至 95年11月23日 95年9月28日 偵查（自訴）機關 年   度   案  號  彰化地檢96年度偵字第2071號 臺中地檢111年度偵緝字第189號、第190號（聲請書漏未臚列第190號） 臺中地檢111年度偵緝字第189號、第190號（聲請書漏未臚列第190號） 最後事實審 法        院 臺灣彰化地方法院 臺灣臺中地方法院 臺灣臺中地方法院  案        號 96年度易字第1124號 111年度簡字第330號 111年度簡字第330號  判 決  日 期 96年9月26日 111年3月31日 111年3月31日 確定判決 法        院 臺灣彰化地方法院 （聲請書附表誤載為 臺灣臺中地方法院） 臺灣臺中地方法院 臺灣臺中地方法院  案        號 96年度易字第1124號 （聲請書附表誤載為 96年度易字第1526號） 111年度簡字第330號 111年度簡字第330號  判決確定日期 96年12月6日 111年5月3日 111年5月3日 所  犯  法  條  刑法第339條 刑法第320條 刑法第320條 合於96年罪犯減刑 條例  符合 符合 符合 減刑後徒刑、拘役或罰金金額或褫奪公權期間  有期徒刑6月 有期徒刑1月15日 有期徒刑1月 是否得易科罰金  是 是 是 備註  彰化地檢97年度執字 第1287號（已執畢，聲請書誤載為臺中地檢96年度執字第6887號） 臺中地檢111年度執字第6648號 臺中地檢111年度執字第6648號